臺灣臺中地方法院刑事判決　　　　　　　　　　　　九十三年度訴字第二四六號
　　公　訴　人　臺灣臺中地方法院檢察署檢察官
　　被　　　告　甲○○
右列被告因違反毒品危害防制條例案件，經檢察官提起公訴（九十三年度毒偵字第一
六三一號），及同署檢察官移
號、第三九一五號），經本院合議庭裁定改依簡式審判程序審理，判決如左：
    主  文
甲○○連續施用第一級毒品，累犯，處有期徒刑拾月。扣案之海洛因肆包（淨重拾捌
點陸捌公克，包裝重貳點肆零公克）、海洛因殘渣袋貳個，均沒收銷燬之；扣案之注
射針筒陸支、杓子壹支、空夾鏈袋壹包、盛裝海洛因用空罐壹個、添加物玖包（淨重
伍拾陸點參貳公克，包裝重肆點參捌公克），均沒收。又連續施用第二級毒品，累犯
，處有期徒刑陸月。扣案之安非他命貳包（含袋重拾柒點陸公克）、安非他命參包（
含袋重伍拾壹點捌公克），均沒收銷燬之。應執行有期徒刑壹年貳月。扣案之海洛因
肆包（淨重拾捌點陸捌公克，包裝重貳點肆零公克）、海洛因殘渣袋貳個、安非他命
貳包（含袋重拾柒點陸公克）、安非他命參包（含袋重伍拾壹點捌公克），均沒收銷
燬之；扣案之注射針筒陸支、杓子壹支、空夾鏈袋壹包、盛裝海洛因用空罐壹個、添
加物玖包（淨重伍拾陸點參貳公克，包裝重肆點參捌公克），均沒收。
    事  實
一、甲○○前於民國八十四年間，因違反藥事法案件，經本院以八十四年度訴字第九
    三九號判處有期徒刑十月確定，於八十八年十一月九日執行完畢。於八十九年間
    ，因施用毒品案件，經依本院八十九年度毒聲字第二二七一號裁定送觀察、勒戒
    後，認有繼續施用毒品之傾向，經依本院八十九年度毒聲字第三六八○號裁定令
    入戒治處所施以強制戒治，經強制戒治期滿三月後，成效經評定為合格，再經本
    院以八十九年度毒聲字第六九三五號裁定停止戒治，所餘戒治期間，付保護管束
    ，嗣因於保護管束期間違反保護管束情節重大，經本院以九十年度毒聲字第三○
    五四號裁定撤銷停止戒治，令入戒治處所施以強制戒治，於九十一年五月十日強
    制戒治期滿，經臺灣臺中地方法院檢察署檢察官於九十一年五月三十日以九十一
    年度戒毒偵字第二三六號不起訴處分確定。詎仍不知悔改，於強制戒治期滿釋放
    後五年內，基於施用第一級毒品海洛因之概括犯意，自九十二年年底某日起至九
    十三年九月十五日止，在臺中市不詳友人住處、臺中市○○路一六四號十八樓三
    十五室等處所，以將海洛因摻入礦泉水中溶解後，以注射針筒注射之方式，約每
    二、三日施用一次，連續施用第一級毒品海洛因多次；又另行基於施用第二級毒
    品安非他命之概括犯意，自九十二年年底某日起至九十三年九月十五日止，在臺
    中市不詳友人住處、臺中市○○路一六四號十八樓三十五室等處所，以將安非他
    命置於吸食器內燒烤，吸其霧化氣體之方式，每月約施用二至三次，連續施用第
    二級毒品安非他命多次。嗣分別為警於九十三年五月九日二十時三十分許，在臺
    中縣太平市○○○○○道路查獲，並扣得海洛因四包（淨重十八．六八公克，包
    裝重二．四○公克）、安非他命二包（含袋重十七．六公克）；於九十三年八月
    十二日二十一時三十分許，在臺中市○區○○街一九八號十四樓之二查獲，並扣
    得海洛因殘渣袋二個、安非他命三包（含袋重五十一．八公克）、及其所有用供
    施用海洛因之注射針筒一支；於九十三年九月十五日二十一時三十分許，在臺中
    市○○路一六四號前查獲，嗣經甲○○帶同員警至臺中市○○路一六四號十八樓
    之三十五住處，共扣得其所有用供施用海洛因之不詳添加物九包（淨重五十六．
    三二公克，包裝重四．三八公克）、注射針筒五支、杓子一支、空夾鏈袋一包、
    盛裝海洛因用空罐一個等物品。
二、案經臺中縣警察局霧峰分局報告臺灣臺中地方法院檢察署檢察官偵查起訴，及臺
    中市警察局移送同署檢察官移送併辦。
    理  由
一、訊據被告甲○○對於右揭時、地，施用第一級毒品海洛因、第二級毒品安非他命
    之犯行均坦承不諱，且有扣案如附表所示之注射針筒共六支、安非他命五包、殘
    留海洛因之塑膠袋二個、海洛因四包、添加物九包、杓子一支、空夾鏈袋一包、
    盛裝海洛因用空罐一個等物品可稽。又被告前開為警查獲時所採集之尿液，經送
    檢驗之結果，均確呈嗎啡、安非他命之陽性反應，有詮昕科技股份有限公司濫用
    藥物尿液檢驗報告二紙、中山醫學大學附設醫院藥物濫用檢測中心尿液檢測報告
    乙紙在卷可稽，足見被告上開自白確與事實相符。被告前於八十九年間，因施用
    毒品案件，經依本院八十九年度毒聲字第二二七一號裁定送觀察、勒戒後，認有
    繼續施用毒品之傾向，經依本院八十九年度毒聲字第三六八○號裁定令入戒治處
    所施以強制戒治，經強制戒治期滿三月後，成效經評定為合格，再經本院以八十
    九年度毒聲字第六九三五號裁定停止戒治，所餘戒治期間，付保護管束，嗣因於
    保護管束期間違反保護管束情節重大，經本院以九十年度毒聲字第三○五四號裁
    定撤銷停止戒治，令入戒治處所施以強制戒治，於九十一年五月十日強制戒治期
    滿，經臺灣臺中地方法院檢察署檢察官於九十一年五月三十日以九十一年度戒毒
    偵字第二三六號不起訴處分確定，有臺灣高等法院被告全國前案紀錄表及臺灣臺
    中地方法院檢察署刑案查註紀錄表在卷可憑，則被告於前案強制戒治執行完畢後
    ，五年內再行施用毒品。是本件事證明確，被告犯行洵堪認定，應予依法論科。
二、查海洛因、安非他命係屬毒品危害防制條例第二條第二項第一款、第二款所稱之
    第一級、第二級毒品。核被告甲○○所為，係犯毒品危害防制條例第十條第一項
    之施用第一級毒品罪、同條例第十條第二項之施用第二級毒品罪。其持有第一級
    毒品、持有第二級毒品之低度行為應為施用第一級毒品、施用第二級毒品之高度
    行為所吸收，均不另論罪。被告先後多次施用第一、二級毒品之犯行，均時間緊
    接，所犯構成要件相同，顯係各基於概括之犯意反覆為之，均屬連續犯，各應論
    以一罪，並依法加重其刑。雖公訴人僅就被告自九十二年間某日起至九十三年五
    月九日止，連續施用第一、二級毒品部分提起公訴，然被告自九十三年五月九日
    後，至同年九月十五日止，所為連續施用第一、二級毒品部分犯行，與前揭已起
    訴部分，各具有連續犯裁判上一罪之關係，為起訴效力所及，本院自應併予審理
    ，併此敘明。被告所犯連續施用第一級毒品罪與連續施用第二級毒品罪二罪間，
    犯意各別，行為互殊，應予分論併罰。再被告前於八十四年間，因違反藥事法案
    件，經本院以八十四年度訴字第九三九號判處有期徒刑十月確定，於八十八年十
    一月九日執行完畢，有臺灣高等法院被告全國前案紀錄表、臺灣臺中地方法院檢
    察署刑案資料查註紀錄表各乙份附卷可參，其受有期徒刑之執行完畢，五年以內
    再犯有期徒刑以上之罪，均為累犯，各應依刑法第四十七條之規定，加重其刑，
    並遞加重之。爰審酌被告素行非佳，前因施用毒品犯行，甫經觀察、勒戒，及強
    制戒治後，猶故態復萌，再施用毒品不輟，無視於毒品對於自身健康之戕害及國
    家對於杜絕毒品犯罪之禁令，惡性非輕，然被告犯後坦承犯行，尚知悔悟，態度
    良好等一切情狀，量處如主文所示之刑，並定應執行之刑，以示懲儆。
三、扣案如附表編號一所示之海洛因四小包（淨重十八．六八公克，包裝重二．四○
    公克），及扣案如附表編號二所示之海洛因殘渣袋，因其上之海洛因無法自塑膠
    袋析離，均係屬毒品危害防制條例第二條第二項第一款所管制之第一級毒品；扣
    案如附表編號一所示之安非他命二包（含袋重十七．六公克）、如附表編號二所
    示之安非他命三包（含袋重五十一．八公克），均係屬毒品危害防制條例第二條
    第二項第二款所管制之第二級毒品，爰依同條例第十八條第一項前段之規定，宣
    告沒收銷燬之。扣案如附表編號二所示之注射針筒一支、如附表編號三所示之注
    射針筒五支、杓子一支、空夾鏈袋一包、盛裝海洛因用空罐一個，均為被告所有
    ，用供其施用海洛因所用之物，業據被告於本院審理時陳明在卷；又如附表編號
    三所示之添加物九包，經送鑑定結果，均未發現含有法定毒品成分，有法務部調
    查局九十三年十月二十日調科壹字第一二○○一四六○八號鑑定通知書乙紙在卷
    足佐，被告於本院審理時陳稱，該等添加物是其所有，用供其施用海洛因所用之
    物，是均應依刑法第三十八條第一項第二款之規定宣告沒收。
據上論斷，應依刑事訴訟法第二百七十三條之一第一項、第二百九十九條第一項前段
，毒品危害防制條例第十條第一項、第二項、第二十三條第二項、第十八條第一項前
段，刑法第十一條、第五十六條、第四十七條、第五十一條第五款、第三十八條第一
項第二款，判決如主文。
中      華      民      國    九十三    年      十      月    二十九    日
                                    臺灣臺中地方法院刑事第五庭
                                        法  官  劉麗瑛
右正本證明與原本無異。
如不服本判決，應於判決送達後十日內向本院提出上訴狀，上訴於臺灣高等法院臺中
分院( 須附繕本 )。
                                        書記官
中      華      民      國    九十三    年      十      月    二十九    日
【附表】
一、於九十三年五月九日二十時三十分許，在臺中縣太平市○○○○○道路，扣得海
    洛因四包（淨重十八．六八公克，包裝重二．四○公克）、安非他命二包（含袋
    重十七．六公克）
二、於九十三年八月十二日二十一時三十分許，在臺中市○區○○街一九八號十四樓
    之二，扣得海洛因殘渣袋二個、安非他命三包（含袋重五十一．八公克）、注射
    針筒一支
三、於九十三年九月十五日二十一時三十分許，在臺中市○○路一六四號前查獲，經
    甲○○帶同至臺中市○○路一六四號十八樓之三十五住處，共扣得不詳添加物九
    包（淨重淨重五十六．三二公克，包裝重四．三八公克）、注射針筒五支、杓子
    一支、空夾鏈袋一包、盛裝海洛因用空罐一個
附錄論罪科刑法條
毒品危害防制條例第十條
施用第一級毒品者，處六月以上五年以下有期徒刑。
施用第二級毒品者，處三年以下有期徒刑。
